臺灣臺南地方法院刑事判決　　　　　　　96年度訴字第1125號
公　訴　人　臺灣臺南地方法院檢察署檢察官
被　　　告　甲○○
上列被告因毒品危害防制條例案件，茲經檢察官提起公訴（96年
度毒偵字第1760、2225號、2359號）及移送併辦部分（96年度毒
偵字第2523號），被告於本院準備程序進行中，就被訴事實為有
罪之陳述，經本院合議庭裁定由受命法官獨任進行簡式審判程序
，判決如下：
    主  文
甲○○施用第一級毒品，累犯，處有期徒刑捌月，扣案之海洛因
參包（淨重肆點肆玖公克）沒收銷燬之，空包裝袋參個沒收；又
施用第二級毒品，累犯，處有期徒刑肆月；又施用第一級毒品，
累犯，處有期徒刑捌月，扣案海洛因貳拾貳包（含袋重壹拾點柒
公克）沒收銷燬之，外包裝袋貳拾貳個、注射針筒柒支、葡萄糖
壹包（含袋重拾公克）均沒收；又施用第一級毒品，累犯，處有
期徒刑捌月，扣案第一級毒品海洛因驗餘後淨重零點壹肆肆公克
沒收銷燬之，外包裝袋貳個沒收；又施用第一級毒品，累犯，處
有期徒刑捌月，扣案之海洛因拾壹包（淨重壹點玖壹公克）沒收
銷燬之，外包裝拾壹個沒收。應執行有期徒刑壹年肆月，扣案之
海洛因參拾捌包（其中拾陸包驗餘後淨重陸點伍參肆公克，其餘
貳拾貳包總計含袋重壹拾點柒公克）沒收銷燬之，空包裝袋參拾
捌個、注射針筒柒支、葡萄糖壹包（含袋重拾公克）均沒收。
    事實及理由
一、犯罪事實：甲○○前於民國92年間，因施用毒品違反毒品危
    害防制條例案件，經本院以92年度毒聲字第1237號裁定送觀
    察、勒戒後，認無繼續施用毒品之傾向，而由臺灣台南地方
    法院檢察署檢察官於92年8月1日，以92年度毒偵字第1249號
    不起訴處分確定。惟甲○○於上開勒戒期滿後之5年內即93
    年間，又因違反毒品危害防制條例及贓物案件，分別經本院
    以93年度訴字第263號刑事判決判處有期徒刑1年2月及93年
    度簡字第1125號刑事判決判處有期徒刑6月確定，經入監接
    續執行後，於94年11月20日縮短刑期執行完畢翌日出監。詎
    甲○○出監後，再因施用毒品案件，於96年間自願參加臺灣
    台南地方法院檢察署毒品減害計畫之替代療法，並經檢察官
    以95年度毒偵字第2548號為緩起訴處分（緩起訴期間96年6
    月27日起至99年6月26日），然甲○○於上開緩起訴處分附
    帶之保護管束期間內，仍未戒除毒癮，有下列施用第一級及
    第二級毒品之行為：
  (一)於96年6月4日上午9時30分許，在臺南市○○區○○路1段
    205 巷7號2樓之1住處房間內，以注射方式施用第一級毒品
    海洛因及於96年6月4日中午12時50分許經警採尿前96小時內
    之某日時，在不詳處所，施用第二級毒品安非他命。同日上
    午11時50分許，經警在上址搜索查獲，並扣得第一級毒品海
    洛因3包（含袋重3.2公克1包、含袋重1.8公克1包、含袋重
    0.4公克1包，總計含袋重5.4公克），及經其同意採尿送驗
    後查知上情。
  (二)於96年7月30日上午7時許，同在上址住處房間內，以注射方
    式施用第一級毒品海洛因。同日上午11時30分許，經警在上
    址搜索查獲，並扣得第一級毒品海洛因22包（含袋重0.3 公
    克4包、含袋重0.4公克6包、含袋重0.5公克5包、含袋重0.6
    公克4包、含袋重0.7公克2包、含袋重0.8公克1包，總計含
    袋重10.7公克）、電子秤1個、分裝袋405個、分裝匙10支、
    小剪刀3支、注射針筒7支及稀釋用葡萄糖1包等犯罪所用之
    物（另涉意圖販賣而持有毒品部分，由檢警偵辦中，未據起
    訴），經其同意採尿送驗後查知上情。
  (三)於96年8月10日上午8時許，在臺南市○區○○路377巷6弄1
    號住處廁所內，以注射方式施用第一級毒品海洛因。同日晚
    上10時5分許，經警在臺南市○區○○○路1段與新義路交岔
    路口處盤查，在其騎乘之車號為L8R-790號重型機車置物箱
    內，扣得第一級毒品海洛因2包（含袋重0.3公克2包，總計
    含袋重0.6公克），並得其同意採尿送驗後查知上情。
  (四)於96年8月24日8時許，在上開公園路之住處，將海洛因加水
    置入針筒內注射之方式，施用海洛因。嗣於96年8月24日13
    時30分許，在臺南市○○區○○路與建平17街口，當場為警
    查獲海洛因11小包（毛重2.2公克）而扣案，並經其同意採
    尿送驗後查知上情。
二、證據名稱：
  (一)被告甲○○之自白。
  (二)96年6月4日施用毒品及扣案部分：詮昕股份股份有限公司濫
    用藥物尿液檢驗報告、送驗尿液年籍對照表、扣押物品清單
    、法務部調查局鑑定書各一份，現場現場照片一張。
  (三)96年7月30日施用毒品及扣案部分：詮昕股份股份有限公司
    濫用藥物尿液檢驗報告、送驗尿液年籍對照表、台南市警察
    局第六分局初步檢驗報告書各一份，現場照片三張，扣得毒
    品22包（含袋重0.3公克4包、含袋重0.4公克6包、含袋重
    0.5公克5包、含袋重0.6公克4包、含袋重0.7公克2包、含袋
    重0.8公克1包，總計含袋重10.7公克）、注射針筒7支及稀
    釋用葡萄糖1包。
  (四)96年8月10日施用毒品及扣案部分：詮昕股份股份有限公司
    濫用藥物尿液檢驗報告、送驗尿液年籍對照表、扣押物品清
    單及高雄市立凱旋醫院濫用藥物成品檢驗鑑定書各一份，現
    場照片三張。
  (五)96年8月24日施用毒品及扣案部分：詮昕股份股份有限公司
    濫用藥物尿液檢驗報告、送驗尿液年籍對照表、扣押物品清
    單、毒品初步檢驗報告單及法務部調查局鑑定書各一份，現
    場照片五張。
三、刑罰裁量：爰審酌被告甲○○有違反肅清煙毒條例、詐欺、
    贓物及違反毒品危害防制條例等前科，此有台灣高等法院被
    告全國前案紀錄表一紙附卷可參，素行不佳。且其違反品危
    害防制條例及贓物等罪，經本院以93年度訴字第263號及93
    年度簡字第1125號審理，分別判處有期徒刑1年2月及6月確
    定，經入監服刑，於94年11月20日縮短刑期執行完畢，翌日
    出監，其於刑之執行完畢後，5年內故意再犯本件有期徒刑
    以上之罪，應依累犯規定依法加重其刑。及其歷經觀察勒戒
    及毒品減害計畫，仍未能戒除施用毒品惡習，一再施用毒品
    ，足見被告輕忽法律，尚無悛悔之心，但念被告始終坦承犯
    行，態度尚稱良好等一切情狀，量處如主文所示之刑，以資
    懲儆。
四、扣案之第一級毒品海洛因共計38包，其中16包淨重6.534 公
    克（即96年6月4日扣案部分，淨重為4.49公克；96年8月10
    日扣案部分，檢驗後淨重0.144公克；96年8月24日扣案部分
    ，淨重1.91公克），及96年7月30日扣案之22包（含袋總重
    10.7公克）均屬毒品危害防制條例第2條第2項第1款之第一
    級毒品海洛因，應依毒品危害防制條例第18條第1項前段規
    定，沒收銷燬之，而包裝上開海洛因所使用之空包裝袋38個
    ，均係被告所有用於包裹毒品，以防止其裸露、逸出、潮濕
    ，便於攜帶、持有、施用毒品，不能視為毒品之一部分，另
    依刑法第38條第1項第2款之規定宣告沒收之。其餘扣案之注
    射針筒7支、葡萄糖1包（含袋重10公克），為被告所有，且
    供吸食毒品之用，同依刑法第38條第1項第2款宣告沒收，至
    其他扣案之電子秤1台、分裝袋405個、分裝匙10支及小剪刀
    3支，雖為被告所有，難認係供被告吸食毒品所用之物，應
    與被告另涉意圖販賣而持有毒品部分有關，不另為沒收之諭
    知。
五、應適用之法條：依刑事訴訟法第273條之1第1項、第299條第
    1項前段、第310條之2、第454條，毒品危害防制條例第10條
    第1項、第2項、第18條第1項，刑法第11條前段、第47條第1
    項，第38條第1項第2款、第51條第5款，判決如主文。
六、如不服本判決，應於判決書送達之翌日起10日內，以書狀敘
    述理由，向本院提出上訴。
本案經檢察官乙○○到庭執行職務。
中　　華　　民　　國　　96　　年　　10　　月　　16　　日
　　　　　　　　　刑事第四庭    法　官　許蕙蘭
以上正本證明與原本無異
如不服本判決應於收受本判決後10日內向本院提出上訴書狀，並
應敘述具體理由。如未敘述上訴理由者，應於上訴期間屆滿後20
日內向本院補提理由書狀（均須按他造當事人之人數附繕本）「
切勿逕送上級法院」。
    　　                        書記官　卓春成
中　　華　　民　　國　　96　　年　　10　　月　　16　　日
附錄本案論罪科刑法條全文
毒品危害防制條例第10條
施用第一級毒品者，處 6 月以上 5 年以下有期徒刑。
施用第二級毒品者，處 3 年以下有期徒刑。
